【裁判字號】    95,聲,852
【裁判日期】    950707
【裁判案由】    返還提存物
【裁判全文】
臺灣桃園地方法院民事裁定               95年度聲字第852號
聲  請  人  乙○○
            庚○○○
            甲○○
            丁○○
            丙○○
                      上列5人.
                      住桃園縣.
            戊○○    住同上
相  對  人  己○○    住桃園縣.
                        之1
上列當事人間聲請返還擔保金事件，本院裁定如下：
    主  文
本院九十四年度存字第二四九五號擔保提存事件聲請人所提存之
擔保金新台幣壹佰萬元准予返還。
    理  由
一、按訴訟終結後，供擔保人證明已定20日以上之期間，催告受
    擔保利益人行使權利而未行使者，法院應依供擔保人之聲請
    ，以裁定命返還其提存物，民事訴訟法第104 條第1 項第3
    款定有明文。依同法第106 條規定，上開規定於其他依法令
    供訴訟上之擔保者準用之。而訴訟終結，宜從廣義解釋，包
    括執行程序終結在內。故債權人於執行程序終結後，定20日
    以上之期間催告受擔保利益人行使權利而未行使者，法院即
    得依上開規定裁定准許返還提存物。
二、本件聲請意旨略以：聲請人與相對人間假扣押事件，聲請人
    前遵本院94年度裁全字第3603號民事裁定為擔保假扣押執行
    ，曾提供新台幣100 萬元為擔保金，以本院94年度存字第24
    95號擔保提存事件提存後，聲請本院以94年度執全字第2031
    號假扣押強制執行事件就相對人所有財產執行假扣押在案。
    茲因聲請人業已撤回上開假扣押執行，並聲請本院定20日以
    上期間通知受擔保利益人即相對人行使權利，經本院於民國
    95年4 月24日以95年度聲字第578 號通知行使權利事件，發
    函通知相對人於收受後21日內行使權利而迄今未行使，爰依
    法聲請返還上開擔保金等語。並提出本院94年度裁全字第36
    03號民事裁定、94年度存字第2495號提存書及國庫存款收款
    書、95年度桃調字第3 號調解筆錄、本院95年4 月24日桃院
    木民簡95年度聲字第578 號函各1 件為證。
三、經查，聲請人上開主張，除據其提出上開證據為證外，並經
    本院依職權調取本院94年度裁全字第3603號假扣押裁定、94
    年度執全字第2031號假扣押執行、94年度存字第2495號擔保
    提存、95年度聲字第578 號通知行使權利事件卷宗，核閱屬
    實。且聲請人於上開假扣押執行事件終結後，經聲請本院定
    20日以上之期間通知相對人就其因上開假扣押所受損害行使
    權利而未行使，亦有本院95年度聲字第578 號通知行使權利
    事件卷宗、本件民事紀錄科查詢表2 紙、台灣台北地方法院
    95年6 月29日北院錦文人字第0950003750號函1 件附卷（參
    本院卷第16頁、第17頁、第19頁）可稽。從而，依上說明，
    聲請人聲請本院裁定返還上開擔保金，核無不合，應予准許
    。
四、依民事訴訟法第106 條、第104 條第1 項第3 款，裁定如主
    文。
中    華    民    國    95    年    7     月    7     日
                  民事第一庭  法  官  陳勇松
以上正本係照原本作成。
如對本裁定抗告須於裁定送達後10日內向本院提出抗告狀，並應
繳納抗告裁判費新台幣1,000 元。
中    華    民    國    95    年    7     月    7     日
                              書記官  蔡佳玲


司法院資訊處製作；財團法人民間司法改革基金會備份。
